最高法院刑事裁定　　　　　　　　　　111年度台抗字第682號
抗　告　人　林杰誼




上列抗告人因違反槍砲彈藥刀械管制條例等罪案件，不服臺灣高
等法院中華民國111年3月24日定其應執行刑之裁定（111 年度聲
字第701號），提起抗告，本院裁定如下：
    主  文
抗告駁回。
    理  由
一、本件原裁定以抗告人即受刑人林杰誼（下稱抗告人）所犯如
    原裁定附表（下稱附表）所示施用第二級毒品（編號1 ）、
    非法持有子彈（編號2）、竊盜（編號3）、施用第一級毒品
    （編號4）、非法持有槍砲之主要組成零件（編號5）、非法
    持有可發射子彈具殺傷力之槍枝（編號6、8）、恐嚇危害安
    全（編號7）及肇事逃逸（編號9）共9 罪，屬不同判決確定
    之宣告刑，合於裁判確定前所犯合併定其應執行刑要件，且
    分屬得易科罰金（如編號1、2、3、5、7 所示），與不得易
    科罰金之罪刑（如編號4、6、8、9所示），有相關裁判書及
    抗告人前案紀錄表附卷可憑，因認檢察官依抗告人之請求聲
    請就其所犯上述共9 罪所處之有期徒刑合併定其應執行刑為
    正當，乃於其所犯如上開附表所示各罪所處有期徒刑中之最
    長期（即編號6、8所示有期徒刑3年4月）以上，各有期徒刑
    合併之刑期（即有期徒刑9年7月）以下，並參酌抗告人所犯
    如同上附表編號1至6所示6 罪，曾經法院裁定合併酌定其應
    執行之刑為有期徒刑4年10月，併科罰金新臺幣（下同）6萬
    元確定，依循刑事訴訟法第370 條所揭示禁止不利益變更原
    則，暨受法律秩序理念所指導且考量法律目的所在之裁量準
    據，本於恤刑之理念，依限制加重之原則，合併定其應執行
    有期徒刑8年6月，併科罰金10萬元，及諭知罰金如易服勞役
    ，以1,000元折算1日，經核於法並無不合。
二、抗告人抗告意旨略謂：伊入監以前努力經營二手車租售公司
    ，漸入軌道，原已決心脫離犯罪，無奈屢因顧客租車未還、
    積欠高額租金而致公司無力負擔，復因揹負員工生計壓力而
    施用毒品，並持槍追索債務，始再入囹圄，後悔莫及。然本
    件伊所犯罪名類型相同，其責任非難重複之程度較高，應可
    酌定較低之應執行刑。原裁定定刑過重，尚非允當云云。
三、惟按裁判確定前犯數罪者，併合處罰之；數罪併罰有二裁判
    以上宣告多數有期徒刑者，於各刑中之最長期以上，各刑合
    併之刑期以下，定其應執行之刑期，但不得逾30年，此觀刑
    法第50條第1項前段、第51條第5款及第53條分別規定甚明。
    又執行刑之量定，係事實審法院自由裁量之職權，倘其所酌
    定之執行刑，並未違背刑法第51條各款所定之方法或範圍（
    即法律之外部性界限），亦無明顯違背公平、比例原則或整
    體法律秩序之理念（即法律之內部性界限）者，即不得任意
    指為違法或不當。卷查，抗告人抗告意旨謂其如何於前案出
    監後已洗心革面，努力經營事業，奈何因顧客積欠高額債務
    ，在員工生計及生活壓力下，始再施用毒品並持槍追索債務
    等相關科刑情狀，業經如附表編號7、8所示之判決書敘明以
    其責任為基礎，具體予以審酌，並斟酌刑法第57條所列各款
    之科刑因素後而為量刑。原裁定復審酌本件抗告人所犯如其
    附表所示各罪之犯罪類型、動機、態樣、侵害法益、行為次
    數等情狀，並就其所犯之罪整體評價其應受非難及矯治之程
    度，兼衡刑罰經濟與公平、比例等原則，於不違反內部性及
    外部性界限之職權範圍內，依限制加重之原則，酌定其應執
    行有期徒刑8年6月，併科罰金10萬元，及諭知罰金如易服勞
    役，以1,000元折算1日，既未逾越法定刑度範圍或濫用其權
    限，亦未逾曾定之應執行刑加計之總和，復無明顯違背公平
    、比例原則或整體法律秩序之理念，要屬原審法院裁量職權
    之適法行使，尚難任意指為違法。
四、本件抗告意旨所云，無非徒憑己見，漫詞指摘原裁定所定之
    應執行刑過重，並未具體指摘原裁定究竟有何違法或不當之
    情形，是本件抗告自難認為有理由，應予駁回。
據上論結，應依刑事訴訟法第412條，裁定如主文。
中    華    民    國   111    年    6     月    2     日
                  刑事第一庭審判長法  官  郭  毓  洲  
                                  法  官  林  靜  芬  
                                  法  官  蔡  憲  德  
                                  法  官  劉  興  浪  
                                  法  官  林  英  志  
本件正本證明與原本無異
                                  書記官
中    華    民    國   111    年    6     月    7     日